【裁判字號】    89,簡,31
【裁判日期】    891230
【裁判案由】    綜合所得稅
【裁判全文】
高雄高等行政法院簡易判決                           八十九年度簡字第三一號
    原      告  甲○○
    被      告  財政部高雄市國稅局
    代  表  人  乙○○
右當事人間因綜合所得稅事件，原告不服財政部中華民國八十九年七月十七日台財訴
字第○八九○○二五○六六號訴願決定，提起行政訴訟。本院判決如左：
    主  文
原告之訴駁回。
訴訟費用由原告負擔。
    事實及理由
一、原告起訴主張：緣原告申報八十五年度綜合所得稅，經被告核定全年所得額為新
    台幣（下同）一、三二三、○六八元，減除免稅額及扣除額後，逕行核定原告當
    年度所得稅八五、○九八元；惟此項核定未將原告在該年度因保證債務，經中國
    農民銀行世貿分行向台灣高雄地方法院（下稱高雄地院）聲請強制執行結果之賠
    損一、○九三、三二九元自上開核定之年所得額中予以扣減，其課稅處分尚有違
    法，此部分業經原告循序於八十八年十月十八日提起行政訴訟在案。被告在前開
    行政爭訟事件尚未確定前，卻又於八十九年月日以對原告發單加徵滯納金一二、
    七六四元，並聲請台灣高雄地方法院強制執行，然前開本稅行政爭訟既未確定，
    原告是否應補稅額尚屬未定，被告所為本件加徵滯納金之處分，自無所附麗，應
    屬違法。嗣經原告向高雄地院聲明異議，該院移由被告以上開異議狀視為申請復
    查予以受理，惟其復查決定仍未變更，原告對之訴願，仍遭駁回，乃依法提起本
    件行政訴訟，請求撤銷訴願、再訴願決定及該加徵滯納金之處分等語。
二、被告則以：本件原告八十五年度綜合所得稅復查決定應補稅額八五、○九八元，
    繳納期間自八十八年六月六日起至八十八年六月十五日止，原告於上開期限屆滿
    逾三十日（八十八年七月十五日）仍未繳納，被告依行為時所得稅法第一百十二
    條第一項及同法施行細則第一百零四條第四款規定加徵滯納金一二、七六四元，
    並無不合，原告之訴無理由，請求予以駁回等語置辯。
三、按「納稅義務人逾期繳納稅款、滯報金及怠報金者，每逾二日按滯納之金額加徵
    百分之一滯納金；逾期三十日仍未繳納者，除由稽徵機關移送法院強制執行外，
    其為營利事業者，並得停止其營業至納稅義務人繳納之日止。」、「本法第一百
    十二條所稱逾限繳納稅款，係指左列各種情形．．．四、逾稽徵機關依本法第一
    百條及稅捐稽徵法規定所發繳款書填載之限繳日期，繳納補徵稅款者。」分別為
    行為時所得稅法第一百十二條第一項及同法施行細則第一百零四條第四款所明定
    。本件原告八十五年度綜合所得稅前經被告核定，應補繳稅額八五、○九八元，
    繳納期間自八十八年六月六日起至八十八年六月十五日止，原告於上開期限屆滿
    逾三十日（八十八年七月十五日）仍未繳納，乃原告所不爭，則被告以其已滯納
    而加徵滯納金一二、七六四元，揆諸上開規定並無不合。又上揭滯納金於納稅義
    務人有逾限繳納稅款等法定事由發生時，即須依法加徵，自不因原告申請復查及
    提起訴願、行政訴訟而免究其滯納責任。原告主張其已於法定期間提起行政救濟
    ，在該行政救濟事件確定前，被告不得加徵滯納金云云，即非可採。
四，綜上所述，原告既未於被告所發繳款書填載之限繳日期，繳納補徵稅款，被告依
    行為時所得稅法第一百十二條第一項及同法施行細則第一百零四條第四款規定，
    加徵滯納金一二、七六四元，經核並無違誤，訴願決定予以維持，亦無不合；原
    告起訴意旨求與撤銷，為無理由，應予駁回，並不經言詞辯論為之。
五、據上論結，本件原告之訴為無理由，爰依行政訴訟法第二百三十三條、第二百三
    十六條、第一百九十五條第一項後段、第九十八條第三項前段，判決如主文。
中    華    民    國     八十九      年     十二     月      三十       日
                    高 雄 高 等 行 政 法 院  第 二 庭
                                      法  官  江幸垠
右為正本係照原本作成。
如不服本判決，應於送達後二十日內，向本院提出上訴狀並表明上訴理由，如於本判決
宣示後送達前提起上訴者，應於判決送達後二十日內補提上訴理由書（須按他造當事人
人數附繕本）。
中    華    民    國     八十九      年     十二     月      三十       日
                                  法院書記官  張哲瑋
附註：
行政訴訟法第二百三十五條（第一項、第二項）：
對於適用簡易程序之裁判提起上訴或抗告，須經最高行政法院之許可。
前項許可，以訴訟事件所涉及之法律見解具有原則性者為限。


司法院資訊處製作；財團法人民間司法改革基金會備份。
